【裁判字號】    90,上,207
【裁判日期】    901009
【裁判案由】    給付貨款
【裁判全文】
臺灣高等法院臺中分院民事判決      九十年度上字第二０七號
      上  訴  人  甲○○即王.
      被  上訴人  乙○○
右當事人間請求給付貨款事件，上訴人對於中華民國九十年三月二日臺灣台中地方法
院第一審判決（九十年度訴字第二一五號），提起上訴，本院判決如左：
      主      文
上訴駁回。
第二審訴訟費用由上訴人負擔。
      事      實
一、上訴人聲明請求判決：(一)原判決廢棄(二)被上訴人在第一審之訴駁回(三)第一、二審
    訴訟費用由被上訴人負擔。其陳述略以：(一)兩造間並無買賣關係，被上訴人所指
    砂石買賣係由上訴人介紹，出賣人係訴外人何銘銓，況有關價款之給付係由訴外
    人何銘銓收受。(二)被上訴人請求新台幣（以下同）七十萬元部分，早在八十九年
    間，被上訴人曾以同一事由向原審法院訴請給付，遭駁回，有民事裁定影本可證
    ，被上訴人竟以同一事由另行起訴，非法所許。(三)被上訴人所提為證訴外人王惠
    民簽發面額八十萬元支票，實因被上訴人與訴外人何銘銓撤銷買賣時，由何銘銓
    所交付，而被上訴人以上訴人為買賣之介紹人而要求上訴人背書確認而已。(四)地
    下室開挖之砂石上訴人根本不熟，上訴人也是經何銘銓介紹向別人買受等語，提
    出原審法院八十九年度訴字第二三○三號民事裁定影本一件並請求訊問證人何銘
    銓。
二、被上訴人聲明請求判決：(一)上訴駁回(二)訴訟費用由上訴人負擔。其事實上之陳述
    及所用證據除與第一審判決書記載相同部分引用外並補稱：(一)被上訴人開挖土機
    ，上訴人開砂石廠，曾被渠僱用而認識，八十七年底向上人買瀋陽北路之地下室
    級配，開七十萬元支票給上訴人，再於八十七年底八十八年初向上訴人買河南路
    地下室級配，開二十萬元及六十萬元支票與上訴人，八十八年初被上訴人要去提
    第一批料時，上訴人表示已另賣他人，願賠付十萬元利潤損失，連同原價金給被
    上訴人一張八十萬元支票，由上訴人背書，八十八年五月上訴人服刑，第二批貨
    即無下落。被上訴人提第一批貨時，已買第二批貨。(二)買賣時證人何銘銓並未在
    場，被上訴人要去載料時，被上訴人表示他快要去服刑，證人何銘銓為其助理，
    會出來幫他處理。(三)七十萬元部分，上訴人願意賠八十萬元（原價金七十萬元及
    利潤十萬元），另外八十萬元部分因上訴人無法交貨，被上訴人請求解約還返價
    金，共請求給付一百六十萬元。(四)河南路地下室級配早已開挖，該地已成水池等
    語，補提照片二十六張、戶籍謄本、支票影本等件。
      理      由
一、被上訴人未於言詞辯論期日到場核無民事訴訟法第三百八十六條各款情形，依上
    訴人聲請由其一造辯論而為判決。
二、被上訴人於原審起訴主張被上訴人於八十七年底以七十萬元向上訴人購買台中市
    ○○○路某地下室級配，簽付付款人台灣土地銀行大甲分行面額七十萬元八十七
    年十二月二十日期第0000000號支票一張，另於八十七年底八十八年初，
    向上訴人以八十萬元購買河南路地下室級配，簽發同上付款銀行面額二十萬元，
    八十七年十二月十六日期第0000000號支票及面額六十萬元八十八年一月
    一日期第0000000號支票交付上訴人，上訴人遲不交貨，至八十八年四月
    底？告知被上訴人第一批貨已另售他人，同意退還七十萬元貨款，並賠償十萬元
    利潤損失與被上訴人，交付被上訴人由訴外人王惠民簽發由上訴人背書付款人為
    遠東國際商業銀行面額八十萬元八十八年五月三十日期第0000000號支票
    一張，惟該支票屆期提示，竟遭退票，第二批貨，上訴人亦未依約交貨，該河南
    路地下室級配已遭開挖，現為水池．上訴人已無法交貨，被上訴人依法解除契約
    ，請求返還價金一百五十萬元，損害賠償十萬元共一百六十萬元等情爰求為命上
    訴人如數給付並自支付命令送達翌日起至清償日止，加計法定遲延利息之判決。
三、上訴人則以：兩造間並無買賣關係，系爭砂石買賣出賣人為何銘銓，上訴人僅為
    介紹人。被上訴人就七十萬元部分，曾向原審起訴遭駁回，竟以同一事實另行起
    訴等語資為抗辯。
四、被上訴人前曾訴請上訴人給付貨款，僅繳納部分裁判費，逾期未補正，而遭原審
    法院以裁定駁回，並未經實體判決，有上訴人提出之原審法院八十九年度訴字第
    二三○三號裁定影本可憑，被上訴人於本件另行起訴，自無不合。
五、被上訴人主張被上訴人向上訴人購買第一批瀋陽北路某地下室級配（七十萬元）
    及第二批河南路某地下室級配（八十萬元）二批，簽付上述七十萬元、二十萬元
    、六十萬元支票與上訴人，上訴人迄不交貨，第一批七十萬元部分上訴人表示已
    另售他人同意退還貨款及賠償利潤損失十萬元，而交付訴外人王惠民簽發，由上
    訴人背書八十萬元支票與被上訴人收受，惟該支票經提示不獲付款，第二批貨八
    十萬元亦迄未交貨，該批河南路某地下室級配已挖空等事實，業據被上訴人提出
    上開支票影本四件，退票理由單影本一件，及相片二十六張為證，上訴人雖抗辯
    系爭買賣買受人為訴外人何銘銓，上訴人僅為介紹人云云，然查被上訴人簽付之
    第二批砂石款二十萬元、六十萬元支票，分別由施淑芬、施淑華提示領款，有華
    南商業銀行北台中分行９０華北中存字第六十七號函及亞太商業銀行大甲分行九
    十年六月五日亞甲字第二五二號函在卷可證，上訴人亦自認當時施淑芬為上訴人
    之妻，施淑芬為施淑華之胞姐。第一批七十萬元支票提示人雖為何銘銓，但第一
    批貨無法交貨，退還貨款七十萬元及賠償利潤損失十萬元共八十萬元，所交付被
    上訴人之訴外人王惠民八十萬元支票係由上訴人（以另一名字王岳雄）背書，訴
    外人並未背書，為兩造不爭之事實，並有該八十萬元支票影本可按。上訴人所舉
    證人何銘銓雖證稱渠等為買受人，上訴人為介紹人等語，但核諸上開第二批貨款
    二十萬元、六十萬元支票提領人為上訴人之配偶、姻親，賠付第一批貨款利潤損
    失之八十萬元支票係由上訴人背書，何銘銓並未背書等情形，證人何銘銓所證已
    無法採信，況查上訴人於本院函查上開支票提領情形後，陳述：「地下室開挖的
    砂石，我根本不熟，我也是經何銘銓介紹我向別人買的，河南路的砂石我有找被
    上訴人去看，票是被上訴人交給何銘銓，請傳何銘銓作證，我有向被上訴人拿的
    錢我會還給他，沒拿的部分不應由我還他」（見本院卷五十頁），上訴人既自認
    ，對地下室開挖砂石不熟，渠係經何銘銓介紹向他人購買，則上訴人抗辯介紹被
    上訴人向何銘銓購買云云，不足採信，被上訴人主張之事實可認為真正。
六、從而被上訴人本於契約解除之回復原狀請求權及約定之損害賠償請求上訴人給付
    一百六十萬元及自支付命令送達翌日（即八十九年十一月九日有送達證書可憑）
    至清償日止按年息百分之五計算之利息，為有理由，原審為被上訴人勝訴之判決
    並無不合，上訴人意旨聲明廢棄改判，核無理由，應予駁回。
七、據上論法本件上訴為無理由，依民事訴訟法第四百六十三條、第三百八十五條第
    一項前段、第四百四十九條第一項、第七十八條判決如主文。
中      華      民      國    九十      年      十      月       九     日
~B1民事第四庭審判長法  官  黃斐君
~B2                法  官  陳蘇宗
~B3                法  官  張鑫成
右為正本係照原本作成。
如對本判決上訴，須於收受判決送達後二十日內向本院提出上訴書狀，其未表明上訴
理由者，應於提出上訴後二十日內向本院提出上訴理由書（須按他造人數附具繕本）
，並繳納送達用雙掛號郵票拾份（每份參拾肆元）。
上訴時應提出委任律師或具有律師資格之人之委任狀；委任有律師資格者，另應附具
律師及格證書及釋明委任人與受任人有民事訴訟法第四百六十六條之一第一項但書或
第二項（詳附註）所定關係之釋明文書影本。
~B                書記官  茆亞民
中      華      民      國    九十     年      十       月     十一     日
附註：
民事訴訟法第四百六十六條之一（第一項、第二項）
對於第二審判決上訴，上訴人應委任律師為訴訟代理人。但上訴人或其法定代理人具
有律師資格者，不在此限。
上訴人之配偶、三親等內之血親、二親等內之姻親，或上訴人為法人、中央或地方機
關時，其所屬專任人員具有律師資格並經法院認為適當者，亦得為第三審訴訟代理人
。
                                                                        Ｈ


司法院資訊處製作；財團法人民間司法改革基金會備份。
